---
title: "Test à L'Abordage"
author: "Ton Nom"
date: "`r format(Sys.Date(), '%d %B %Y')`"
output:
  html_document:
    toc: false
    toc_depth: 2
    theme: cosmo
    highlight: tango
    css: "../assets/styles.css"  # optionnel : pour tes styles perso
params:
  video_file:
    value: "videos/nom-de-video.mp4"
    input: text
---


```{r setup, include=FALSE}
knitr::opts_chunk$set(
  echo = TRUE,
  message = FALSE,
  warning = FALSE
)
```

# Début de la critique

```{r video, echo=FALSE, results='asis'}
video_path <- "../videos/ALabordage.mp4"
cat(sprintf(
  '<video controls width="640">
     <source src="%s" type="video/mp4">
     Votre navigateur ne supporte pas la balise vidéo.
   </video>

',
  video_path
))
```

# Qu'est ce que c'est beau de filmer des gens moches

Dans cette vidéo formidable, le réalisateur démontre une nouvelle fois qu'au cinéma les gens jolis qui chantent faux au cinéma restent les plus beaux du monde.  

Après ce moment de grâce, sous-entendre rien qu'une critique à cette assertion serait tout bonnement fou.  

Et voici le texte ajouté à la fin, sur une nouvelle ligne pour illustrer le saut de ligne.  

<div style="page-break-after: always;"></div>

# L'état de l'été

Lieu curieux de l'alliance des beaufs et des barbares, il s'agit en avant de l'inclusion des moches des refoulés et de ceux qui refoulent. 
